【裁判字號】    98,上訴,773
【裁判日期】    981104
【裁判案由】    違反槍砲彈藥刀械管制條例等
【裁判全文】
臺灣高等法院臺南分院刑事判決         98年度上訴字第773號
上訴人即被告  甲○○
                      （另案於臺灣台南監獄執行中）
選任辯護人  康文彬律師（扶助律師）
上列上訴人即被告因違反槍砲彈藥刀械管制條例等案件，不服臺
灣臺南地方法院96年度重訴緝字第2號中華民國98年5月5日第一
審判決（起訴案號：臺灣臺南地方法院檢察署95年度偵字第5579
號），提起上訴，本院判決如下：
    主  文
原判決關於連續行使偽造私文書及寄藏贓物部分暨定應執行刑部
分均撤銷。
甲○○共同連續行使偽造私文書，足以生損害於他人，累犯，處
有期徒刑陸月，減為有期徒刑月。如附表二編號一至五所示偽
造之「丁○○」署押共伍枚，均沒收。又寄藏贓物，累犯，處有
期徒刑月，減為有期徒刑壹月拾伍日。
其他上訴駁回。
駁回上訴部分與撤銷改判部分所處之刑，應執行有期徒刑年貳
月，併科罰金新臺幣伍萬元。罰金如易服勞役，以新臺幣壹仟元
折算壹日。扣案如附表一編號一至十二所示之物及附表二編號一
至五所示偽造之「丁○○」署押共伍枚，均沒收。
    事  實
一、甲○○前於民國89年間因違反毒品危害防制條例案件，經臺
    灣臺南地方法院判處有期徒刑6月確定，於90年3月1日易科
    罰金執行完畢。詎其猶不知悔改，明知具有殺傷力之槍砲及
    具殺傷力之子彈，為槍砲彈藥刀械管制條例所列管之物品，
    均屬違禁物，非經許可，不得製造，竟於94年3月間某日，
    受姓名、年籍不詳，綽號「惠忠」之成年男子之託，代為組
    裝改造手槍後，即與「惠忠」共同基於製造可發射子彈具有
    殺傷力之改造手槍之犯意聯絡，並本於單獨製造具殺傷力子
    彈之犯意，先自「惠忠」處收受仿COLT廠1908CALIBER25型
    半自動手槍製造之槍枝（不含彈匣，缺槍管、撞針、扳機、
    復進簧及復進簧桿，無法供擊發子彈使用，不具殺傷力，槍
    枝管制編號0000000000）及仿COLT廠1908CALIBER25型半自
    動手槍製造之槍枝換裝土造金屬槍管半成品改造而成之改造
    手槍（含彈匣，缺撞針、復進簧及復進簧桿，無法供擊發子
    彈使用，不具殺傷力，槍枝管制編號0000000000）各1枝、
    土造金屬槍管2枝後，旋自行上網購買玩具金屬彈殼7顆，並
    於臺南市○○路某商店，購買銀花火箭炮22支後，即在其位
    於臺南市○○路165巷8弄32號住處，陸續以其所有之游標尺
    、銼刀（有標示）各1支丈量及磨合槍管，而著手進行組裝
    槍枝之行為，並欲將「惠忠」交付之槍枝換裝其在路上拾獲
    之金屬管，且上網查詢及抄寫能將「惠忠」所交付之槍枝改
    造成具殺傷力所欠缺之撞針、復進簧等物之價格，復向不知
    名之友人商借介紹玩具槍枝之「天生射手」書籍1本，並找
    尋可代車槍枝零組件與拉膛線之管道，及以拆卸銀花火箭炮
    內之黑色火藥匯合成1盒（屬槍砲彈藥刀械管制條例所列管
    之彈藥主要組成零件），將之裝填至上開玩具金屬彈殼內之
    方式，欲接續製造成可擊發適用子彈具殺傷力之改造手槍2
    枝及具殺傷力之子彈7顆，惟均尚未及製成具有殺傷力之槍
    枝及子彈，即於95年3月27日15時30分許，為警在其上開住
    處搜索查獲，並扣得如附表一編號1所示彈藥之主要組成零
    件黑色火藥1盒及其所有供犯本案所用如附表一編號2至12所
    示之物。
二、甲○○明知綽號「小萍」之不詳姓名成年女子所持有之丁○○所有新光商業銀行卡號0000-0000-0000-0000號、國泰世
    華銀行卡號0000-0000-0000-0000號、聯邦銀行卡號0000-00
    00-0000-0000號3張信用卡及護照1本、存摺8本（起訴書誤
    載為7本）、金融卡4張、臺南中小企業銀行代收款項紀錄簿
    1本及林育賢印章1枚、林柏志（原名林倫古）印章1枚、尚
    和企業公司、林煒庭、林柏志、風雲企業行之存摺各1本等
    物，係屬贓物（為丁○○所有或管領，置放在其高雄縣茄萣
    鄉○○路270巷3號住處，於95年2月1日22時15分發現被竊）
    ，竟於95年2月3日受該綽號「小萍」之女子之委託，寄藏上
    開信用卡以外之贓物於住處房間門外紙箱內。
三、甲○○與上開綽號「小萍」之不詳姓名成年女子，復出於共
    同意圖為自己不法所有及行使偽造私文書之概括犯意聯絡，
    由甲○○帶領「小萍」前往臺南市○○路42號「廣嵐電腦企
    業社」，由「小萍」持丁○○所有上開新光銀行、國泰世華
    銀行及聯邦銀行信用卡3張，冒用丁○○名義，連續於附表
    二編號1至5所示時間，在附表二編號1至5所示之特約商店（
    即廣嵐電腦企業社）消費，且於刷卡消費時，由「小萍」在
    簽帳單之持卡人簽名欄內偽造「丁○○」簽名，而偽造具有
    私文書性質之信用卡簽帳單後，持向不知情之特約商店店員
    以行使之，致廣嵐電腦企業社店員陷於錯誤，誤以為係丁○○本人前往消費，而交付如附表二編號1至5所示金額之消費
    商品（價值共計新臺幣78,970元）予甲○○及「小萍」，足
    以生損害於丁○○、廣嵐電腦企業社及新光商業銀行、國泰
    世華銀行、聯邦銀行對於信用卡管理之正確性。甲○○並因
    而取得小萍贈送價值約2萬元之手機1支。警方嗣於95年3月2
    7日15時30分許，在其上開住處搜索查獲，取出丁○○所有
    之護照1本、存摺8本、金融卡4張、臺南中小企業銀行代收
    款項紀錄簿1本及丁○○所管領之林育賢印章1枚、林柏志印
    章1枚、尚和企業公司、林煒庭、林柏志、風雲企業行之存
    摺各1本等贓物（均已發還丁○○）。
四、案經臺南市警察局第一分局報請臺灣臺南地方法院檢察署檢
    察官偵查起訴。
    理  由
一、按被告以外之人於審判外之陳述，雖不符前四條之規定，而
    經當事人於審判程式同意作為證據，法院審酌該言詞陳述或
    書面陳述作成時之情況，認為適當者，亦得為證據；當事人
    、代理人或辯護人於法院調查證據時，知有第159條第1項不
    得為證據之情形，而未於言詞辯論終結前聲明異議者，視為
    有前項之同意，刑事訴訟法第159條之5定有明文。查本件被
    告對於本案以下所引被告以外之人於審判外之陳述或非供述
    證據，均明示同意具有證據能力（本院卷第63頁參照）。審
    酌各該證據均依法定程式作成，且經於審判期日就上開證據
    進行調查、辯論，並未發現有不當取供之情事，故認宜作為
    本件犯罪之證據，有證據能力，合先敘明。
二、訊據被告甲○○矢口否認製造槍彈部分犯行，辯稱：伊確實
    曾想過要製造，但是沒有能力製造。也磨過鐵管，但是只是
    要磨掉鐵鏽云云。另關於寄藏贓物及行使偽造私交書部分則
    坦承犯行，惟辯稱：伊是返國投案，並非因通緝遭逮捕，應
    有減刑條例之適用等語。經查：
  (一)關於被訴製造槍彈部分：
    1.被告已著手於槍彈之製造，但因尚未完成而未遂：
      (1)被告甲○○於警詢時供稱：扣案之改造手槍、槍管是朋
        友「中仔」（即「惠忠」）給的，叫我拿回去組裝，看
        能不能組裝好。我幫「中仔」組裝槍枝沒有代價，組裝
        槍枝之知識及資訊是從奇摩雅虎的網站獲得，然後自己
        摸索。警方搜索時在現場拾獲便條紙2張，其中1張書寫
        「過午後託毅仔代勞車製零組件」之意思，是要綽號「
        毅仔」之男子幫忙尋找看有沒有人會車製槍枝零組件。
        另書寫「先電洽冰角何處拉膛線」，是因為先前綽號「
        冰角」之男子說過槍枝可以拉膛線，所以要打電話問他
        ，可是後來並沒打。各式改造手槍價格手抄單1張，是
        上網抄錄的。改造槍枝書籍「天生射手」是因為有興趣
        ，所以向朋友借的。游標尺是買回來為了要量槍枝零件
        用的。玩具金屬彈殼是從網路上買回來玩的，黑色火藥
        是買回來打算用在改造子彈上，結果沒有效。銀花火箭
        炮是買回來後要取下火藥，要裝填在彈殼內等語（見警
        卷第4至6頁）。
      (2)被告甲○○於偵查中亦供稱：朋友要我幫忙組裝，看網
        路上資料組裝，但是沒有成功。改造手槍還沒有完成，
        只是拼湊在一起，拿起來就會散掉。我有磨過槍管，但
        是沒有磨好。組裝過程中發現本來的槍管不合，我有試
        著磨合，但是還是沒有組裝成（偵查卷第12-14頁參照
        ）。扣案之槍及槍管是「惠忠」的人在一年前在他家即
        臺南市○○路附近拿給我的。當時他說他無法組裝，叫
        我幫他把槍管裝在槍枝裏面。我用手組裝，但無法組裝
        ，我有用挫刀磨槍管，只磨了幾下，因為槍管邊緣太薄
        ，無法裝到槍上，裝上去就會掉下來。黑色火藥及銀色
        火箭砲是我買來想要裝在子彈裡，結果不會裝等語（偵
        卷第32-33頁）。
      (3)被告甲○○於原審羈押庭訊問時並供稱：我確實有磨合
        槍管，組裝槍枝，但那是一年多前「惠忠」交給我的，
        要我幫忙組裝，但我沒有辦法組裝起來，因為那裏面欠
        很多零件，我是好奇才幫忙組裝；磨槍管是用銼刀，銀
        花火箭炮22枝是好奇買的等語（見聲羈卷第4至5頁）。
      (4)被告甲○○於原審審理時供稱：扣案之2枝槍是「惠忠
        」拿給我的，後來我知道原來槍枝的槍管太窄了，剛好
        在路上有看到金屬管，就把金屬管帶回家來代替槍管用
        ，我自己丈量金屬管發現外徑還是太小，所以沒有辦法
        用，游標尺是我去買的，當初是想要量金屬管用的，「
        天生射手」這本書是我組裝後發現好像有缺東西，才去
        跟別人借的，金屬彈殼是我上網去買來的，但它中間是
        空的，沒有裝填火藥，只有彈頭及彈殼連在一起，我打
        算裝填火藥，所以買了銀花火箭炮22枝，把火箭炮內填
        充火藥的部分拆卸下來，集合在一起就是扣案的黑色火
        藥1盒，但是買回來，不知道如何裝填進去等語明確（
        見原審卷第91至92頁）。
      (5)此外，並有如附表一編號1至12所示之物扣案及查獲現
        場照片36幀在卷可證（見警卷第31至48頁）。足認被告
        甲○○自綽號「惠忠」處收受扣案之槍枝、土造金屬槍
        管後，使用游標尺、銼刀（有標示）等工具著手進行丈
        量槍管尺寸並進一步磨合槍管，欲將磨合過之槍管組裝
        進扣案槍枝內。過程中以上網查詢、參閱扣案「天生射
        手」一書等方式解決問題。另準備透過「毅仔」、「冰
        角」等友人，找尋代為車製槍枝零組件、拉膛線之管道
        。再拆卸、集中銀花火箭炮內之黑色火藥為一盒，準備
        裝填至其所購買之玩具金屬彈殼內。被告甲○○顯已著
        手製造槍枝、子彈，應可認定。
      (6)扣案之改造手槍2枝、子彈7顆，經送請內部政警政署刑
        事警察局（下稱刑事警察局）鑑驗後，認送鑑改造8厘
        米手槍2枝，1枝（不含彈匣，槍枝管制編號0000000000
        ），係仿COLT廠1908CALIBER25型半自動手槍製造之槍
        枝，送鑑時即欠缺槍管、撞針、扳機、復進簧及復進簧
        桿，無法供擊發子彈使用，依現狀，不具殺傷力。另1
        枝（槍枝管制編號0000000000），係仿COLT廠1908CALI
        BER25型半自動手槍製造之槍枝換裝土造金屬槍管半成
        品改造而成之改造手槍，送鑑時即欠缺撞針、復進簧及
        復進簧桿，無法供擊發子彈使用，依現狀不具殺傷力。
        至送鑑改造子彈7顆，則均係玩具金屬彈殼等情，有刑
        事警察局96年6月8日刑鑑字第0950045919號槍彈鑑定書
        1份及槍、彈照片5幀在卷可稽（見偵卷第44至46頁）。
        另送鑑改造槍管1枝，認係金屬管等情，復有刑事警察
        局97年4月23日刑鑑字第0970045840號函1份在卷可考（
        見原審卷第57頁）。送驗之黑色火藥1盒，經檢視，含
        容器重19.4公克，內裝黑色粒狀與棉狀物，經取樣1公
        克送刑事警察局鑑識科鑑定，認係煙火類火藥，依據內
        政部86年11月24日（86）內警字第8670683號公告，火
        藥為彈藥或爆裂物之主要組成零件，係屬槍砲彈藥刀械
        管制條例所列管；而前開黑色粒狀及棉狀物，係該局以
        燃燒試驗法、呈色試驗法、氣相層析質譜分析法、紅外
        線光譜分析法、掃瞄式電子顯微鏡/X－射線能譜分析法
        及核磁共振分析法鑑定，結果檢出碳粉（C）、鋁粉（A
        I）、硫粉（S）、鎂粉（Mg）、氯酸鉀（KCIO3）、過
        氯酸鉀（KCIO4）、硝酸鉀（KNO3）、硝酸鋇【Ba（NO3
        )2】及DBP等成分，認含有煙火類火藥等情，分別有刑
        事警察局95年6月23日刑偵五字第0950091624號鑑驗通
        知書、同局95年6月13日刑鑑字第0950058562號鑑定書
        各1份在卷可佐（偵卷第56至60頁）。扣案上開槍枝管
        制編號0000000000之槍枝，既尚未換裝金屬槍管及加裝
        彈匣、撞針、扳機、復進簧及復進簧桿等零組件；扣案
        槍枝管制編號0000000000之槍枝，亦未加裝撞針、復進
        簧及復進簧桿等零組件，而黑色火藥雖為彈藥或爆裂物
        之主要組成零件，然既未及裝填至扣案之彈殼內，顯然
        扣案之槍枝及子彈均尚未製造完成，致均不具殺傷力，
        而仍屬未遂階段，應無疑義。
    2.被告行為不符合不能未遂情形：
      (1)按刑法上之不能未遂，在行為人方面，其惡性之表現雖
        與普通未遂初無異致，但在客觀上有不能與可能發生結
        果（即有無危險）之分。如其行為在客觀事實上，以行
        為當時所存在之情況，一般人所得認識之事實，及行為
        人特別之認識，予以客觀評價，如有發生結果之可能性
        ，則顯非出於行為人之嚴重無知下所為，當具危險性，
        係普通未遂而非不能未遂；又刑事法上所謂製造，包括
        創製、改造、組合、混合、化合等行為在內，已損壞之
        零件加以修理亦屬製造，改造行為亦係製造行為之一種
        ，亦即指利用人為控制或加工之方法，變易原客體之外
        觀或實質內容，而產生不同於原客體之成品之行為。以
        製造可發射子彈具有殺傷力之槍枝罪行而言，祇須行為
        人出於製造之意思，著手實行人為之製（改）造工作，
        縱然尚未完成其意欲之成品，或未至具有殺傷力之程度
        ，然依一般社會通念加以綜合評價，該行為殊難謂無危
        險性，乃屬犯罪障礙未遂而非不能未遂問題，更不得因
        其尚未完工或未達具備殺傷力程度，而認為不成立犯罪
        ，否則該罪之未遂犯，將永無成立可能，殊非立法本旨
        （最高法院86年度台上字第7558號、95年度台上字第15
        44號、96年度台上字第2205號判決意旨參照）。
      (2)查扣案之槍枝2枝、子彈7顆及金屬管1枝，均非屬槍砲
        彈藥刀械管制條所規定槍砲或彈藥之主要組成零件，固
        有內政部95年8月17日內授警字第0950871167號函、97
        年6月20日南授警字第0970870896號函各1份在卷可參（
        見偵查卷第65頁、原審卷第63至64頁）。惟被告著手改
        造槍枝、製造子彈行為之實施，已顯示其與法律規範相
        違背之意思，而扣案之上開槍枝雖欠缺槍管、彈匣、撞
        針、扳機、復進簧、復進簧桿等零組件，然被告已上網
        查詢「科特25」型號槍枝之撞針、復進簧等物之價格，
        有各式改造手槍價格手抄單1張在卷可稽（見原審卷第1
        11頁），而「科特25」即為綽號「惠忠」者所交付之仿
        COLT廠1908CALIBER25型之槍枝型號，被告顯有意購買
        扣案槍枝所欠缺之撞針、復進簧等零組件。且依被告於
        警詢及偵查中所述，其組裝槍、彈之知識及資訊係上網
        搜尋資料而得，且其業以銼刀磨合槍管及購買游標尺丈
        量拾獲之金屬管，足見其係意欲將扣案槍枝之槍管換裝
        金屬槍管。再觀以卷附之便條紙2張，分別書寫「過午
        後託毅仔代勞車製零組件、先電洽冰角何處拉膛線」、
        「硝酸鉀、氧化銅、過氯酸鉀、硝酸鋇.....」等語（
        見警卷第53頁），而其意乃係欲請「毅仔」幫忙找尋車
        製槍枝零組件之人及詢問「冰角」何處可以拉槍枝之膛
        線等情，均如前述。參酌國內常見之改造手法，多數係
        將玩具槍槍管換裝金屬槍管，並以1：1之比例去車製改
        造，槍枝之膛線則係增加槍枝射擊之準確度；而金屬彈
        殼、彈頭加以組合，並裝填火藥、底火，即可製造具有
        殺傷力之子彈。被告既已知找人車製零組件及拉膛線，
        俾使扣案槍枝適於擊發子彈使用，且知悉將銀花火箭炮
        內屬彈藥主要組成零件之黑色火藥取出，將之裝填至扣
        案之彈殼內欲使之成為具有殺傷力之子彈，堪信被告確
        有製造具殺傷力槍枝、子彈之知識與能力。另斟之卷附
        上開被告書寫之便條紙上記載「硝酸鉀、氧化銅、過氯
        酸鉀、硝酸鋇....」等化學名詞，與送驗黑色火藥之化
        學成分大致相當，益證被告對於如何製造出具殺傷力之
        彈藥確有相當程度之認識。況且，被告既有管道可以車
        製零組件（含槍管）、拉膛線，買受彈匣、撞針、扳機
        、復進簧及復進簧桿等零組件，依被告甲○○之知識、
        能力及零組件來源，在客觀上並非無改造完成槍枝、子
        彈之可能性。是以，上開扣案之槍、彈固均不具殺傷力
        ，然此僅係因被告未及製造完成所致，尚非因被告之嚴
        重無知致無法完成，其行為當具危險性，係普通未遂而
        非不能未遂。被告辯稱並無能力改造槍彈云云，顯係卸
        責之詞，不足採信。
    3.被告係因尚未改造完成而未遂，並非因己意而中止未遂：
      (1)按障礙未遂與中止未遂二者之區別，應依一般經驗標準
        予以觀察，以其性質是否對已著手犯罪之既遂予以通常
        之妨礙為其依據。倘其著手犯罪後之停止行為，依一般
        社會通念，為屬可預期未能完成犯罪之結果者，仍屬一
        般障礙之未遂犯，而非中止未遂；必其未遂之原因，在
        一般經驗法則上，非得以預期，純係出於行為人之己意
        而中止或防止其結果之發生者，始得謂為中止未遂犯（
        最高法院84年度台上字第4428號判決要旨參照）。
      (2)查被告甲○○於偵查中供稱：看網路上資料組裝，但是
        沒有成功。改造手槍還沒有完成，只是拼湊在一起，拿
        起來就會散掉。我有磨過槍管，但是沒有磨好。組裝過
        程中發現本來的槍管不合，我有試著磨合，但是還是沒
        有組裝成（偵查卷第12-14頁參照）。我用手組裝，但
        無法組裝，我有用挫刀磨槍管，只磨了幾下，因為槍管
        邊緣太薄，無法裝到槍上，裝上去就會掉下來。黑色火
        藥及銀色火箭砲是我買來想要裝在子彈裡，結果不會裝
        等語（偵卷第32-33頁）。於原審審理時亦供稱：扣案
        之2枝槍是「惠忠」拿給我的，後來我知道原來槍枝的
        槍管太窄了，剛好在路上有看到金屬管，就把金屬管帶
        回家來代替槍管用，我自己丈量金屬管發現外徑還是太
        小，所以沒有辦法用。金屬彈殼是我上網去買來的，但
        它中間是空的，沒有裝填火藥，只有彈頭及彈殼連在一
        起，我打算裝填火藥，所以買了銀花火箭炮22枝，把火
        箭炮內填充火藥的部分拆卸下來，集合在一起就是扣案
        的黑色火藥1盒，但是買回來，不知道如何裝填進去、
        一裝進去就掉出來，沒辦法裝填等語（見原審卷第91至
        92頁）。依被告甲○○上開供詞，被告使用游標尺丈量
        金屬管、以銼刀磨合槍管後，欲換裝於扣案槍枝內使用
        ，但因金屬管外徑太小，組裝未成功。另取出銀花火箭
        炮內之黑色火藥，集中為一盒方便裝填。但因裝進去就
        掉出來，所以沒辦法裝填。均見被告未能改造完成槍彈
        ，乃受限於本身之改造技術，並非因自己意思，放棄改
        造，以致未完成甚明。此從被告仍持續上網查詢「科特
        25」型號槍枝之撞針、復進簧等物之價格，找尋車製槍
        枝零組件、拉膛線等管道，益證被告並無因己意中止改
        造槍彈之行為。被告辯稱歷時1年尚未完成製造槍枝、
        子彈之行為，顯已作罷云云，亦非可信。
  (二)行使偽造私文書、詐欺取財及寄藏贓物等部分：訊據被告甲○○對於上開行使偽造私文書、詐欺取財及寄藏贓物部分犯
    行，均坦承不諱，（見警卷第6至9頁、偵卷第13至14、33至
    34頁、原審卷第149至150頁），核與證人即被害人丁○○於
    警詢及偵查中證稱：伊所有及管領之上開護照、存摺、金融
    卡、信用卡、印章等物，於95年2月1日22時15分許發現在其
    位於高雄住處失竊，且上開信用卡亦有遭人盜刷消費等語大
    致相符（見警卷第12至15頁、偵卷第70至71頁）。此外，復
    有臺灣新光商業銀行股份有限公司96年2月14日（96）新光
    銀信卡字第0651號函附交易明細資料1紙及簽帳單2紙、國泰
    世華商業銀行業務控管部96年1月24日國世業控字第0960000
    042號函附信用卡交易明細表1紙及簽帳單2紙、聯邦商業銀
    行96年1月22日（96）聯銀信卡字第0372號函附簽帳單1紙、
    國泰世華銀行信用卡交易明細表1紙、臺灣新光商業銀行爭
    議交易明細表1紙、聯邦銀行爭議交易明細表1紙、贓物認領
    保管單1紙及電腦賣場監視錄影翻拍照片2幀在卷可證（見警
    卷第26、49、50頁、偵卷第81至85、87至94頁），足認被告
    上開自白與事實相符，應可採信。被告甲○○因帶綽號「小
    萍」者前往購物，並因而獲得價值約2萬元之手機1支，並據
    其於偵查及原審供承在卷可按（偵查卷第14頁、原審卷第10
    8頁），被告與綽號「小萍」者就上開犯行，顯有犯意聯絡
    與行為分擔。再綽號「小萍」於簽帳單之持卡人簽名欄內偽
    造「丁○○」簽名，而偽造具有私文書性質之信用卡簽帳單
    後，持向不知情之特約商店店員以行使之，致廣嵐電腦企業
    社店員陷於錯誤，誤以為係丁○○本人前往消費，而交付如
    附表二編號1至5所示金額之消費商品（價值共計新臺幣78,9
    70元）予甲○○及「小萍」，亦足以生損害於丁○○、廣嵐
    電腦企業社及新光商業銀行、國泰世華銀行、聯邦銀行對於
    信用卡管理之正確性。
  (三)綜上所述，被告甲○○犯行事證明確，均堪認定。
三、論罪科刑部分：
  (一)按行為後法律有變更者，適用行為時之法律。但行為後之法
    律有利於行為人者，適用最有利於行為人之法律，刑法第2
    條第1項定有明文。再按行為後法律有變更者，應將行為時
    之法律與裁判時之法律比較適用最有利於行為人之法律；又
    新舊刑法關於刑之規定，雖同採從輕主義，惟比較時仍應就
    罪刑有關之共犯、未遂犯、連續犯、牽連犯以及累犯加重、
    自首減輕、暨其他法定加減原因、與加減比例等一切情形，
    綜其全部之結果而為比較，再適用有利於行為人之法律處斷
    ，而不得一部割裂分別適用不同之新舊法（最高法院24年上
    字第4634號、29年上字第964號判例意旨、95年第8次刑事庭
    會議決議參照）。本件被告行為後，94年2月2日修正之刑法
    ，業已於95年7月1日施行，本案論罪科刑所適用之刑法法律
    有所變更，茲詳述如下：
    1.修正後刑法第28條關於共同正犯之規定，已由原規定「2
      人以上共同實施犯罪之行為者，皆為正犯」，修正為「2
      人以上共同實行犯罪之行為者，皆為正犯」，即將舊法之
      「實施」修正為「實行」。原「實施」之概念，包含陰謀
      、預備、著手及實行等階段之行為，修正後僅共同實行犯
      罪行為始成立共同正犯。是新法共同正犯之範圍已有限縮
      ，排除陰謀犯、預備犯之共同正犯。新舊法就共同正犯之
      範圍既因此而有變動，自屬犯罪後法律有變更，而非僅屬
      純文字修正，應有新舊法比較適用之問題（最高法院96年
      度台上字第934號判決意旨參照）。本件被告就製造槍枝
      未遂及行使偽造私文書、詐欺取財等犯行，分別與綽號「
      惠忠」、「小萍」之人，有犯意聯絡與行為分擔，不論依
      新舊法規定，均構成共同正犯，比較新舊法結果，修正後
      之規定，對被告並無較有利之情形，自應依被告行為時即
      修正前之規定論斷。
    2.修正後刑法第33條第5款規定：「罰金：新臺幣1,000元以
      上，以百元計算之」，修正前之刑法同條款則規定：「罰
      金：1元以上」（計算結果為「新臺幣30元」），故依修
      正後之規定，刑法第339條第1項、第349條第2項及槍砲彈
      藥刀械管制條例第8條第1項、第12條第1項法定刑中有關
      罰金刑之下限已經提高。是比較新舊法之結果，以修正前
      之規定較為有利於被告。
    3.修正後刑法將原刑法第55條關於牽連犯之規定刪除。本件
      被告所犯刑法第216條、第210條之行使偽造私文書罪及刑
      法第339條第1項之詐欺取財罪，有方法、目的之牽連關係
      ，依修正前即行為時之規定，應從一重之行使偽造私文書
      罪處斷；依修正後之刑法既已刪除牽連犯之規定，則所犯
      上述各罪應依數罪併罰之規定分論併罰。比較新舊法之規
      定，修正後之規定並非較有利於被告，依刑法第2條第1項
      之規定，應適用行為時之法律，即適用修正前刑法第55條
      牽連犯之規定，從一重之行使偽造私文書罪處斷。
    4.修正後刑法將原刑法第56條連續犯之規定刪除，此刪除雖
      非犯罪構成要件之變更，但顯已影響行為人刑罰之法律效
      果，自屬法律有變更（最高法院95年第8次刑事庭會議決
      議參照）。本件被告先後為附表二編號1至5所示之行使偽
      造私文書及詐欺取財犯行，因行為後新法業已刪除連續犯
      之規定，則所犯上述各罪，依修正後刑法之規定，即均應
      依數罪併罰之規定分論併罰；然被告先後5次行使偽造私
      文書及詐欺取財犯行，均時間緊接，各觸犯構成要件相同
      之罪名，顯均係基於概括犯意反覆為之，依修正前刑法之
      規定，皆為連續犯，均應論以1罪，比較新舊法結果，修
      正後之規定並非較有利於被告。
    5.被告行為後，刑法第25條、第26條未遂犯之規定，經95年
      7月1日施行之新刑法修正，此修正係科刑範圍及可罰性要
      件之變更，雖屬法律有變更，然此修正係將修正前之刑法
      第26條前段一般未遂犯之處罰效果，移列為新法第25條第
      2項後段，以使一般未遂犯之規定趨於完整（參照該條之
      修正理由），並將不能未遂犯改為不罰，惟被告所為非法
      製造具殺傷力槍、彈未遂之行為，既非屬不能未遂，無論
      依修正前後之法律，均成立未遂犯，對被告並無有利或不
      利之情形，自應適用裁判時刑法第25條之規定處斷。
    6.修正後刑法第47條第1項規定：「受徒刑之執行完畢，或
      一部之執行而赦免後，5年以內故意再犯有期徒刑以上之
      罪者，為累犯，加重本刑至2分之1」，係限於故意犯之再
      犯罪，始有累犯之適用，而排除再犯為過失犯之情形。但
      關於故意犯之再犯罪，無論依修正前刑法第47條規定，抑
      或依修正後第47條第1項規定，均構成累犯，並無有利或
      不利之情形，亦不生新舊法比較適用之問題，應依一般法
      律適用原則，適用裁判時法（最高法院97年度第1次刑事
      庭會議決議及最高法院97年度台上字第1853號、第3664號
      判決意旨參照）。是本件被告係故意犯罪，依上開最高法
      院判決意旨，自應依裁判時之刑法第47條第1項規定論以
      累犯。
    7.修正前刑法第42條第2項前段規定：「易服勞役以1元以上
      3元以下折算1日」，又被告行為時之易服勞役折算標準，
      依修正前罰金罰鍰提高標準條例第2條前段規定，就其原
      定數額提高為100倍折算1日，則本件被告行為時之易服勞
      役折算標準，應以銀元300元折算1日，即新臺幣900元折
      算1日。惟修正後刑法第42條第3項前段規定：「易服勞役
      以新臺幣1千元、2千元或3千元折算1日」。比較修正前後
      之易服勞役折算標準，以修正後之刑法第42條第3項規定
      ，較有利於被告，自應依修正後之規定諭知易服勞役之折
      算標準。
    8.修正前刑法第51條第5款規定：「宣告多數有期徒刑者，
      於各刑中之最長期以上，各刑合併之刑期以下，定其刑期
      。但不得逾20年。」修正後改為：「宣告多數有期徒刑者
      ，於各刑中之最長期以上，各刑合併之刑期以下，定其刑
      期。但不得逾30年」。是有關定應執行刑部分，自應適用
      修正前刑法第51條第5款規定，定其應執行之刑。
    9.本院綜合比較結果，認本案論罪科刑所適用之刑法規定，
      依刑法第2條第1項前段規定，應適用被告行為時之刑法第
      28條、第33條、第55條後段、第56條規定處斷。至有關易
      服勞役之易刑處分及應執行刑，係於論罪科刑後始應決定
      之事項，依上開判例、決議意旨，無一體適用之必要，惟
      應依比較新舊法之結果，分別適用較有利於行為人之修正
      後刑法第42條第3項規定，諭知易服勞役之折算標準，及
      依修正前刑法第51條第5款之規定，定其應執行刑。
  (二)核被告就製造槍枝行為，係犯槍砲彈藥刀械管制條例第8條
    第5項、第1項之非法製造可發射子彈具有殺傷力之槍枝未遂
    罪；就製造子彈行為，係犯同條例第12條第5項、第1項之非
    法製造子彈未遂罪；就附表二編號1至5所示盜刷信用卡消費
    之行為，均係犯刑法第216條、第210條之行使偽造私文書罪
    、第339條第1項之詐欺取財罪；就受託寄藏被害人金融卡等
    贓物之行為，則係犯刑法第349條第2項之寄藏贓物罪。被告
    就非法製造具殺傷力槍枝未遂及行使偽造私文書、詐欺取財
    部分，分別與綽號「惠忠」、「小萍」之人，有犯意聯絡及
    行為分擔，依修正前刑法第28條規定，均應論以共同正犯。
    被告持有彈藥之主要組成零件即黑色火藥後持以製造子彈，
    上開持有彈藥主要組成零件，應認係製造子彈之階段行為，
    不另論罪。又非法製造槍砲、彈藥等違禁物，所侵害者為社
    會法益，被告製造槍枝2枝、子彈7顆未遂，因其著手製造槍
    枝、子彈之行為，係分別於同時同地或密切接近之時地實施
    ，均侵害同一社會法益，各行為之獨立性極為薄弱，依一般
    社會健全觀念，在時間差距上，均難以強行分開，在刑法評
    價上，以視為數個舉動之接續實施，合為包括之一行為予以
    評價，較為合理，均屬接續犯，均應論以單純一罪。另被告
    既係以一行為同時製造槍、彈未遂，而觸犯不同之罪名，為
    想像競合犯，應依刑法第55條規定，從較重之未經許可製造
    可發射子彈具有殺傷力之槍枝未遂罪處斷（最高法院82年度
    台上字第5303號判決意旨參照）。又被告於附表二編號1至5
    所示簽帳單之持卡人簽名欄內，偽造「丁○○」署押之行為
    ，各為偽造上開私文書之部分行為，其偽造私文書之低度行
    為，應為行使偽造私文書高度行為所吸收，均不另論罪。被
    告就附表二編號1至5所示行使偽造私文書、詐欺取財等犯行
    ，均時間緊接，各觸犯構成要件相同之罪名，顯均係基於概
    括犯意反覆為之，依修正前刑法第56條規定，皆為連續犯，
    應各論以1罪，並均加重其刑。被告所為連續行使偽造私文
    書、連續詐欺取財2罪間，有方法、目的之牽連關係，依修
    正前刑法第55條後段規定，為牽連犯，應從較重之連續行使
    偽造私文書罪處斷。被告所犯上開槍砲彈藥刀械管制條例第
    8條第5項、第1項之非法製造可發射子彈具有殺傷力之槍枝
    未遂罪、刑法第216條、第210條之行使偽造私文書罪及刑法
    第349條第2項之寄藏贓物罪，犯意各別，行為互異，應予分
    論併罰。又被告有如事實欄所示之前科，有臺灣高等法院被
    告前案紀錄表1份在卷可按，其受徒刑之執行完畢，5年以內
    故意再犯有期徒刑以上之上述3罪，皆為累犯，依法均應加
    重其刑（製造可發射子彈具殺傷力之改造手槍罪部分，最重
    本刑為無期徒刑，依法不得加重）。被告雖已著手製造可發
    射子彈具有殺傷力之槍枝，惟未及製造完成即遭查獲，其犯
    行尚屬未遂，爰依刑法第25條第2項之規定，按既遂犯之刑
    度減輕其刑。被告就非法製造具殺傷力槍枝未遂部分，同時
    有刑之加重及減輕事由，應依刑法第71條第1項規定，先加
    後減之。
三、原審予以論科，因非無見，惟被告甲○○犯罪後逃匿，經原
    審於96年6月14日以96年南院雅刑宿緝字第213號通緝書發布
    通緝。又被告甲○○嗣於96年10月22日返國投案，所犯行使
    偽造私文書罪及寄藏贓物罪部分，均合於中華民國九十六年
    罪犯減刑條例所定之減刑要件，應予減刑（詳下述）。原審
    未查，未依法減刑，即非適法。上訴意旨，就製造槍彈部分
    固無理由，應予駁回。惟關於連續行使偽造私文書及寄藏贓
    物罪部分，原判決既有不當，其提起上訴，為有理由，應就
    原判決關於連續行使偽造私文書及寄藏贓物部分暨定應執行
    刑部分均予撤銷改判。爰審酌被告為圖私利，冒用被害人名
    義盜刷信用卡消費，侵害被害人、特約商店及發卡銀行之權
    益，且受託寄藏被害人遭竊之物品，使盜贓物難以起獲，更
    增加查緝之困難，並衡酌其犯罪動機、目的、所生之危害、
    僅坦承部分犯行之犯後態度及其前科素行、智識程度、生活
    狀況等一切情狀，分別量處如主文所示之刑。被告上開行使
    偽造文書及寄藏贓物等犯行之犯罪時間，均於96年4月24日
    之前，且非中華民國九十六年罪犯減刑條例第3條所列罪名
    ，合於同條例第2條第1項之規定，應減其宣告刑二分之一。
    另就上訴駁回部分（製造可發射子彈具殺傷力之槍枝未遂罪
    部分）罪刑，與上開撤銷改判部分（行使偽造私文書、寄藏
    贓物罪部分）罪刑，依法定其應執行之刑。併就罰金刑部分
    ，依刑法第42條第3項規定，諭知其易服勞役之折算標準。
四、至被告甲○○犯罪後逃匿，經原審於96年6月14日以96年南
    院雅刑宿緝字第213號通緝書發布通緝。被告甲○○嗣於96
    年10月22日返國投案，警訊時即陳稱：「我是於今（22）日
    14時55分許搭乘復興航空GE362班次入境，在通關時即告知
    移民署人員我現在為台南地檢署通緝中，要回來投案，所以
    才在貴分局接受偵訊」等語，有調查筆錄附卷可稽（原審卷
    第8頁反面）。就被告甲○○究係因通緝遭逮捕亦或自行投
    案乙節，經傳訊證人即內政部警政署航空警察局高雄分局偵
    查員乙○○及內政部移民署高雄國境事務大隊證照查驗員丙○○到院，證人乙○○證稱：「筆錄是按照被告說法製作，
    ．．．我並不是現場查獲人員，這部分可能要問移民署的緝
    獲人員丙○○」等語（本院卷第88-89頁）；證人丙○○則
    證稱：「因時間已久，不記得被告是否有主動告知通緝犯的
    身分」等語（本院卷第124頁），固均無法證明被告甲○○
    主動投案的事實。惟被告甲○○於本院陳稱：「（問：你母
    親如何告訴你，為何你決定要回來？）想家。我母親有告訴
    我說有警察在找我，也有寄執行、通緝的文書過來。我母親
    告訴我回來關一關，還一還欠國家的刑期。我想在大陸也不
    是辦法，不可能永遠都住在國外」等語（本院卷第139-140
    頁）。被告於95年10月24日出境，有入出境查詢瀏覽在卷可
    參（原審重訴卷第25頁），迄96年10月22日已近一年。獨自
    一人長期流浪在外，加上母親勸導，乃返國投案，乃情理之
    常。參酌，被告係以搭機入境方式返國，被告亦明知因案通
    緝，倘非自動投案，當無以搭機方式而自投法網之理。故被
    告一入境接受航警訊問時，即主動告知投案事實，乃可認與
    事實相符。內政部警政署航空警察局高雄分局固於96年10月
    22日航警高分三字第0960005491號通緝案件報告書，載明被
    告於96年10月22日遭緝獲到案（附於原審卷第7頁反面），
    並檢具調查筆錄報送原法院處理。惟依證人乙○○上開證詞
    ，上開報告書所為緝獲之記載，顯與所附筆錄不符，復未進
    行其他調查或查證，逕為緝獲之記載，自難遽引為不利於被
    告之認定依據。被告既係自動投案，而非經逮捕歸案，自且
    其行為均於96年4月24日之前，所為行使偽造文書及寄藏贓
    物兩罪，亦非中華民國九十六年罪犯減刑條例第3條所列罪
    名，自應依上開減刑條例規定，予以減刑。
五、扣案如附表一編號1所示之黑色火藥1盒，係屬彈藥之主要組
    成零件，為槍砲彈藥刀械管制條例所列管之物，已如前述，
    係違禁物，應依刑法第38條第1項第1款規定，宣告沒收；附
    表一編號2至4所示之改造槍枝2枝（槍枝管制編號000000000
    0、0000000000）、土造改造金屬槍管2枝，均係共犯「惠忠
    」所有；附表一編號5至12所示之玩具金屬彈殼7顆、銀花火
    箭炮22支、金屬管1支、銼刀1支（有標示）、游標尺1支、
    各式改造手槍價格手抄單1張、書寫「過午後託毅仔代勞車
    製零組件、先電洽冰角何處拉膛線」、「硝酸鉀、氧化銅、
    過氯酸鉀、硝酸鋇....」之便條紙各1張，均為被告所有，
    業據其供明在卷（見原審卷第91至92頁），且係分別供非法
    製造具殺傷力之槍枝、子彈所用之物，依刑法第38條第1項
    第2款規定及共犯責任共同原則，均宣告沒收。而附表二編
    號1至5所示之簽帳單之持卡人簽名欄內偽造之「丁○○」署
    押共5枚，雖未扣案，然尚無證據證明業已滅失，應依刑法
    第219條規定，不問屬於犯人與否，均宣告沒收之。至另扣
    案之書籍「天生射手」1本，雖係供被告犯非法製造具殺傷
    力槍枝所用之物，惟係其向朋友所借，並非被告所有之物；
    而其餘扣案之鋸子2支、電線夾1支、護目鏡1副、砂紙1張、
    尖嘴鉗3支、拋光鑽頭10支、固定夾1支、鑷子1支、銼刀8支
    （未標示）、分裝匙、安非他命殘渣袋1包、吸食用燈泡1個
    等物，雖均為被告所有，惟係供其從事電腦、汽車逆電流等
    工作或供其施用毒品所用之物，復據其供述甚明（見原審卷
    第91至92頁），且無證據證明與本案非法製造具殺傷力槍枝
    、子彈有關，自均無庸為沒收之宣告。
六、不另為無罪諭知部分：
  (一)公訴意旨另以：被告除有上開附表二編號1至5所示冒用被害
    人名義盜刷信用卡消費之犯行外，尚於附表三編號1至3所示
    之時間，與「小萍」共同意圖為自己不法之所有及行使偽造
    私文書之概括犯意聯絡，連續持被害人所有新光商業銀行卡
    號0000-0000-0000-0000號、國泰世華銀行卡號0000-0000-0
    000-0000號之信用卡，冒用被害人之名義，於附表三編號1
    至3所示特約商店刷卡消費，並在簽帳單之持卡人簽名欄內
    偽造「丁○○」簽名，而偽造具有私文書性質之信用卡簽帳
    單後，持向不知情之特約商店店員以行使之，致附表三編號
    1至3所示特約商店之店員陷於錯誤，誤以為係被害人本人前
    往消費，而交付如附表三編號1至3所示金額之消費商品予被
    告及「小萍」，足以生損害於特約商店及新光商業銀行、國
    泰世華銀行對於信用卡管理之正確性，因認被告此部分犯行
    ，亦涉犯刑法第216條、第210條之行使偽造私文書及刑法第
    339條第1項之詐欺取財罪嫌。
  (二)按犯罪事實應依證據認定之，無證據不得認定犯罪事實；又
    被告之自白，不得作為有罪判決之唯一證據，仍應調查其他
    必要之證據，以察其是否與事實相符，刑事訴訟法第154條
    第2項、第156條第2項分別定有明文。復按不能證明被告犯
    罪者，應諭知無罪之判決，刑事訴訟法第154條第2項、第30
    1條第1項分別定有明文。又「事實之認定，應憑證據，如未
    能發現相當證據，或證據不足以證明，自不能以推測或擬制
    之方法，為裁判基礎」，而「認定犯罪事實所憑之證據，雖
    不以直接證據為限，間接證據亦包括在內，然無論直接或間
    接證據，其為訴訟上之證明，須於通常一般之人均不致有所
    懷疑，而得確信其為真實之程度者，始得據之為有罪之認定
    ，倘其證明尚未達到此一程度，而有合理之懷疑存在時，即
    無從為有罪之認定」（最高法院40年台上字第86號、76年台
    上字第4986號判例意旨參照）。
  (三)公訴意旨認被告另有附表三編號1至3所示盜刷信用卡消費之
    犯行，無非係以：1.被告於警詢、偵查中之部分自白。2.被
    害人於警詢、偵查中之證述。3.卷附銀樓監視錄影翻拍照片
    2幀。4.搜索扣押筆錄、扣押物品目錄表各1份。5.贓物認領
    保管單1張。6.國泰世華銀行信用卡交易明細表及新光商業
    銀行爭議交易明細表各1紙、信用卡簽帳單3紙等為其主要證
    據。
  (四)訊據被告甲○○堅決否認有何附表三編號1至3所示之犯行，
    辯稱：伊僅有與「小萍」至廣嵐電腦企業社盜刷被害人信用
    卡消費，並未持被害人信用卡至其他特約商店刷卡消費等語
    。經查：被告於原審準備程序及審理之初雖曾坦承有上開附
    表三編號1至3所示之盜刷信用卡消費之事實，惟嗣於原審審
    理中翻異前詞否認上情，固有可疑，然觀之被告於警詢及偵
    查中僅坦承有與「小萍」共同持被害人所有之新光商業銀行
    、國泰世華銀行、聯邦銀行信用卡至附表二編號1至5所示廣
    嵐電腦企業社，冒用被害人名義刷卡消費，並詐得如附表二
    編號1至5所示金額之商品之事實，對於其餘盜刷信用卡消費
    之犯行，則一概否認。且觀以卷附銀樓監視錄影翻拍照片（
    見警卷第50頁），僅能認定「小萍」有至銀樓盜刷信用卡消
    費之事實，尚難據此作為被告有何共同參與盜刷信用卡消費
    犯行之證明。至被害人於警詢、偵查中之證詞，僅能證明被
    害人所有或管領前揭護照、信用卡、存摺、金融卡、印章等
    物確有遭人竊取之情事；搜索扣押筆錄、扣押物品目錄表、
    贓物認領保管單，僅能證明被害人所失竊除前揭信用卡以外
    之物品係藏放在被告住處，並已發還被害人；國泰世華銀行
    信用卡交易明細表、新光商業銀行爭議交易明細表、信用卡
    簽帳單，亦僅能證明被害人所有之上開銀行信用卡曾遭人盜
    刷消費，均難作為被告有何與「小萍」共同為附表三編號1
    至3所示盜刷被害人信用卡消費之證據。此外，遍查全卷亦
    查無其他積極證據足資證明被告有上開附表三編號1至3所示
    盜刷信用卡消費之犯行，此部分之犯行即屬不能證明，本應
    為無罪之諭知，惟公訴意旨認此部分倘成立犯罪，與首揭論
    罪科刑部分具有連續犯之裁判上一罪關係，爰不另為無罪之
    諭知，附此敘明。
據上論結，應依刑事訴訟法第369條第1項前段、第368條、第364
條、第299條第1項前段，槍砲彈藥刀械管制條例第8條第1項、第
5項、第12條第1項、第5項，刑法第2條第1項、第11條前段、第2
8條（修正前）、第56條（修正前）、第216條、第210條、第339
條第1項、第349條第2項、第55條、第55條後段（修正前）、第2
5條第2項、第47條第1項、第42條第3項、第51條第5款（修正前
）、第38條第1項第1款、第2款、第219條，中華民國96年罪犯減
刑條例第2條第1項第3款、第7條，（廢止前）罰金罰鍰提高標準
條例第1條前段判決如主文。
本案經檢察官劉欽銘到庭執行職務。
中    華    民    國    98    年    11    月    4     日
                  刑事第六庭  審判長法  官  董武全
                                    法  官  沈揚仁
                                    法  官  林英志
以上正本證明與原本無異。
寄藏贓物部分不得上訴。
製造槍彈、行使偽造私文書部分如不服本判決應於收受送達後10
日內向本院提出上訴書狀，其未敘述上訴理由者，並得於提起上
訴後10日內向本院補提理由書（均須按他造當事人之人數附繕本
）「切勿逕送上級法院」。
                                    書記官  魏安里
中    華    民    國    98    年    11    月    5     日
附錄：本判決論罪科刑法條
槍砲彈藥刀械管制條例第8條：
未經許可，製造、販賣或運輸鋼筆槍、瓦斯槍、麻醉槍、獵槍、
空氣槍或第4條第1項第1款所定其他可發射金屬或子彈具有殺傷
力之各式槍砲者，處無期徒刑或5年以上有期徒刑，併科新臺幣1
千萬元以下罰金。
未經許可，轉讓、出租或出借前項所列槍枝者，處5年以上有期
徒刑，併科新臺幣1千萬元以下罰金。
意圖供自己或他人犯罪之用，而犯前二項之罪者，處無期徒刑或
7年以上有期徒刑，併科新臺幣1千萬元以下罰金。
未經許可，持有、寄藏或意圖販賣而陳列第1項所列槍枝者，處3
年以上10年以下有期徒刑，併科新臺幣700萬元以下罰金。
第1項至第3項之未遂犯罰之。
槍砲彈藥刀械管制條例第12條：
未經許可，製造、販賣或運輸子彈者，處1年以上7年以下有期徒
刑，併科新台幣500萬元以下罰金。
未經許可，轉讓、出租或出借子彈者，處6月以上5年以下有期徒
刑，併科新台幣300萬元以下罰金。
意圖供自己或他人犯罪之用，而犯前二項之罪者，處3年以上10
年以下有期徒刑，併科新台幣700萬元以下罰金。
未經許可，持有、寄藏或意圖販賣而陳列子彈者，處5年以下有
期徒刑，併科新台幣300萬元以下罰金。
第1項至第3項之未遂犯罰之。
中華民國刑法第216條：
行使第210條至第215條之文書者，依偽造、變造文書或登載不實
事項或使登載不實事項之規定處斷。
中華民國刑法第210條：
偽造、變造私文書，足以生損害於公眾或他人者，處5年以下有
期徒刑。
中華民國刑法第339條：
意圖為自己或第三人不法之所有，以詐術使人將本人或第三人之
物交付者，處5年以下有期徒刑、拘役或科或併科1千元以下罰金
。
以前項方法得財產上不法之利益或使第三人得之者，亦同。
前二項之未遂犯罰之。
中華民國刑法第349條：
收受贓物者，處3年以下有期徒刑、拘役或5百元以下罰金。
搬運、寄藏、故買贓物或為牙保者，處5年以下有期徒刑、拘役
或科或併科1千元以下罰金。
因贓物變得之財物，以贓物論。
附表一：
┌──┬───────────────────────┐
│編號│       應    沒    收    之    物             │
│    │                                              │
├──┼───────────────────────┤
│ 1  │黑色火藥1盒                                   │
│    │                                              │
│    │                                              │
├──┼───────────────────────┤
│ 2  │仿COLT廠1908CALIBER25型半自動手槍製造之槍枝1枝│
│    │（不含彈匣，缺槍管、撞針、扳機、復進簧及復進簧│
│    │桿，槍枝管制編號0000000000）                  │
│    │                                              │
├──┼───────────────────────┤
│  3 │仿COLT廠1908CALIBER25型半自動手槍製造之槍枝換 │
│    │裝土造金屬槍管半成品改造而成之改造手槍1枝（含 │
│    │彈匣，缺撞針、復進簧及復進簧桿，槍枝管制編號11│
│    │00000000）                                    │
├──┼───────────────────────┤
│ 4  │土造金屬槍管2枝                               │
│    │                                              │
│    │                                              │
│    │                                              │
├──┼───────────────────────┤
│ 5  │玩具金屬彈殼7顆                               │
│    │                                              │
│    │                                              │
├──┼───────────────────────┤
│ 6  │銀花火箭炮22支                                │
│    │                                              │
│    │                                              │
├──┼───────────────────────┤
│ 7  │金屬管1支                                     │
│    │                                              │
│    │                                              │
├──┼───────────────────────┤
│ 8  │銼刀1支（有標示）                             │
│    │                                              │
│    │                                              │
├──┼───────────────────────┤
│ 9  │游標尺1支                                     │
│    │                                              │
│    │                                              │
├──┼───────────────────────┤
│10  │各式改造手槍價格手抄單1張                     │
│    │                                              │
│    │                                              │
├──┼───────────────────────┤
│11  │書寫「過午後託毅仔代勞車製零組件、先電洽冰角  │
│    │何處拉膛線」之便條紙1張                       │
│    │                                              │
├──┼───────────────────────┤
│12  │書寫「硝酸鉀、氧化銅、過氯酸鉀、硝酸鋇.... 」 │
│    │之便條紙1張                                   │
│    │                                              │
└──┴───────────────────────┘
附表二：
┌─┬────┬────┬────┬────┬────┐
│編│消費時間│消費地點│消費金額│偽造之署│盜刷之信│
│號│        │        │(新臺幣)│押      │用卡卡號│
├─┼────┼────┼────┼────┼────┤
│1 │95年2月3│廣嵐電腦│16,790元│於簽帳單│聯邦銀行│
│  │日9時33 │企業社  │        │上偽造「│信用卡卡│
│  │分許    │        │        │丁○○」│號4514-4│
│  │        │        │        │署押1枚 │000-0000│
│  │        │        │        │（簽帳單│-8504號 │
│  │        │        │        │1式2聯，│        │
│  │        │        │        │係電子印│        │
│  │        │        │        │刷表簽帳│        │
│  │        │        │        │端末機所│        │
│  │        │        │        │列印，故│        │
│  │        │        │        │僅須簽名│        │
│  │        │        │        │於商店存│        │
│  │        │        │        │根聯，客│        │
│  │        │        │        │戶存根聯│        │
│  │        │        │        │則無簽名│        │
│  │        │        │        │）      │        │
├─┼────┼────┼────┼────┼────┤
│2 │95年2月3│同上    │11,000元│同上    │國泰世華│
│  │日20時10│        │        │        │銀行信用│
│  │分許    │        │        │        │卡卡號45│
│  │        │        │        │        │63-2810-│
│  │        │        │        │        │0000-000│
│  │        │        │        │        │7號     │
│  │        │        │        │        │        │
├─┼────┼────┼────┼────┼────┤
│3 │95年2月3│同上    │17,210元│同上    │新光商業│
│  │日21時34│        │        │        │銀行信用│
│  │分      │        │        │        │卡卡號47│
│  │        │        │        │        │91-1800-│
│  │        │        │        │        │0000-000│
│  │        │        │        │        │9號     │
├─┼────┼────┼────┼────┼────┤
│4 │95年2月4│同上    │16,980元│同上    │國泰世華│
│  │日22時39│        │        │        │銀行信用│
│  │分許    │        │        │        │卡卡號45│
│  │        │        │        │        │63-2810-│
│  │        │        │        │        │0000-000│
│  │        │        │        │        │7號     │
├─┼────┼────┼────┼────┼────┤
│5 │95年2月4│同上    │16,990元│同上    │新光商業│
│  │日22時40│        │        │        │銀行信用│
│  │分許    │        │        │        │卡卡號47│
│  │        │        │        │        │91-1800-│
│  │        │        │        │        │0000-000│
│  │        │        │        │        │9號     │
└─┴────┴────┴────┴────┴────┘
 附表三
┌──┬────┬────┬────┬────────┐
│編號│消費時間│消費地點│消費金額│盜刷信用卡之卡號│
│    │        │        │(新臺幣)│                │
│    │        │        │        │                │
├──┼────┼────┼────┼────────┤
│ 1  │95年2月4│臺南縣歸│500元   │國泰世華銀行信用│
│    │日5時15 │仁鄉民族│        │卡卡號0000-0000-│
│    │分許    │北街2號 │        │0000-0000號     │
│    │        │「大佳加│        │                │
│    │        │油站股份│        │                │
│    │        │有限公司│        │                │
│    │        │」      │        │                │
├──┼────┼────┼────┼────────┤
│ 2  │95年2月5│臺南市和│17,000元│新光商業銀行信用│
│    │日17時14│緯路4段9│        │卡卡號0000-0000-│
│    │分許    │5巷20號1│        │0000-0000號     │
│    │        │樓「光誠│        │                │
│    │        │通信有限│        │                │
│    │        │公司」  │        │                │
├──┼────┼────┼────┼────────┤
│ 3  │95年2月4│同上    │17,000元│同上            │
│    │日17時18│        │        │                │
│    │分許    │        │        │                │
│    │        │        │        │                │
└──┴────┴────┴────┴────────┘


司法院資訊處製作；財團法人民間司法改革基金會備份。
